【裁判字號】    89,交聲,36
【裁判日期】    890728
【裁判案由】    聲明異議
【裁判全文】
臺灣臺南地方法院交通事件裁定                      八十九年度交聲字第三六號
    移送機關  交通部公路局嘉義區監理所台南監理站
    受處分人
    即異議人    丙○○
右列受處分人因違反道路交通管理處罰條例案件，對於交通部公路局嘉義區監理所台
南監理站八十九年一月十二日所為之南監駕字第七四─四九四七四號裁決處分，聲明
異議，本院裁定如左：
    主  文
原處分關於「記違規點數乙點」撤銷。
其餘異議駁回。
    理  由
一、按汽車駕駛人，起駛前不讓行進中之車輛優先通行者，處二百元以上六百元以下
    罰鍰；駕駛汽車肇事致人受傷或死亡，逃逸者吊銷駕駛執照。道路交通管理處罰
    條例第四十五條第十款、第六十二條第一項分別定有明文。
二、經查本件異議人於民國八十八年十一月八日下午四時許駕車在台南市○○路○段
    二０五號前停車，於路邊正欲起步時，未讓行進中之甲○○所騎乘ＶＧＦ─七二
    七號機車先行，致其汽車左前保險桿擦撞郭女機車之後面車牌，致郭女人車倒地
    受傷，車牌掉落、後車燈破損、左側車身有擦痕，丙○○肇事後竟未下車對郭女
    為必要之救治，反駕車逃逸，經路人記下車號始報警查獲等情，業據本院調閱警
    訊筆錄（含現場圖及現場相片）在卷可稽，證人即告發警員乙○○亦到庭結證稱
    ：異議人警訊中即自承有撞到人，案發後警員據報到異議人家中時，異議人亦自
    承有撞到人等語。按本件異議人對於「起駛前不讓行進中之車輛優先通行」部分
    之違規並不爭執，惟就肇事逃逸部分則矢口否認，辯稱：當時以為郭女是自行跌
    倒才逕行離去，並無逃逸故意云云。經查本件車禍係因異議人於路邊停車起駛時
    ，汽車之左前保險桿擦撞機車之後面車牌，致郭女人車倒地，車牌掉落、後車燈
    破損、左側車身有擦痕，而依汽車駕駛人之駕駛座位置觀之，對於車前左方之人
    車狀況應可輕易觀察，異議人於起駛之一瞬間，左前方之機車即應聲倒地，且二
    車撞擊力道應屬非輕，始造成機車車牌掉落、後車燈破損、左側車身擦痕等損害
    ；異議人之汽車左前保險桿亦有明顯之擦痕，依上開之車損及二車位置，異議人
    自不得以一句「以為郭女係自行倒地」即可脫免肇事逃逸之行政責任。雖本件刑
    事肇事逃逸罪嫌，因郭女於民事和解後到庭為異議人作證「異議人可能不知情撞
    到人」云云，惟核與郭女於警訊中明確指述異議人肇事後逃逸等語顯然不一致，
    其偵查中之證詞自難採信。綜合各情，異議人上開所辯自不足採。是本件事證明
    確，原處分機關依道路交通管理處罰條例第四十五條第十款、第六十二條第一項
    ，處罰鍰二百元即新臺幣六百元及吊銷駕駛執照，核無不合，異議人此部分之異
    議應予駁回。惟依第六十三條第一項第一款規定，違反第六十二條第一項之情形
    並無記違規點數乙點之適用，原處分機關對於異議人「記違規點數乙點」之該部
    分處分自屬依法無據，應予撤銷。
據上論斷，應依道路交通案件處理辦法第十九條、第二十條裁定如主文。
中    華    民    國      八十九      年      七      月      二十八    日
                                臺灣臺南地方法院交通法庭
                                        法  官  張      菁
右正本證明與原本無異。
如不服本裁定，應於裁定送達後五日內向本院提出抗告狀( 應附繕本 )。
                                        書記官  林  木  村
中    華    民    國      八十九      年      七      月      二十八    日


司法院資訊處製作；財團法人民間司法改革基金會備份。
